【裁判字號】    97,交聲,576
【裁判日期】    970829
【裁判案由】    交管條例聲異
【裁判全文】
臺灣板橋地方法院交通事件裁定         97年度交聲字第576號
原處分機關  臺北市交通事件裁決所
異  議  人
即受處分人  甲○○
上列異議人即受處分人因違反道路交通管理處罰條例案件，對於
臺北市交通事件裁決所中華民國97年3 月17日以北市裁三字第裁
22-CG0000000號所為之處分（原舉發案號：臺北縣政府北縣警交
字第CG0000000 號），聲明異議，本院裁定如下：
    主  文
原處分撤銷。
甲○○汽車駕駛人，行車速度，超過規定之最高時速，處罰鍰新
臺幣壹仟捌佰元，並記違規點數壹點。
    理  由
一、原處分意旨略以：異議人即受處分人甲○○於民國九十六年
    十二月二十日上午十一時三十三分許，駕駛車號ＢＳ－９１
    ５３號自用小客車行經臺北縣三重市○○○路○段三０四號
    前，以時速七十五公里行駛，有超過該處最高速限（時速五
    十公里）達二十五公里之違規，經警逕行舉發，爰依道路交
    通管理處罰條例第四十條之規定，裁處罰鍰新臺幣（下同）
    一千八百元。
二、異議人聲明異議意旨則略以：本件係使用感應式線圈測速照
    相儀器舉發，然該設備未經經濟部標準檢驗局檢測合格，非
    法定度量衡，因此舉發應屬無效，為此聲明異議云云。
三、按行車速度，應依速限標誌或標線之規定，無速限標誌或標
    線者，行車時速不得超過五十公里，道路交通安全規則第九
    十三條第一項第一款定有明文。又汽車駕駛人，行車速度，
    超過規定之最高時速，處一千二百元以上二千四百元以下罰
    鍰，並予記違規點數一點，且汽車駕駛人之行為經以科學儀
    器取得證據資料證明其行為違規，當場不能或不宜攔截製單
    舉發者，得逕行舉發，道路交通管理處罰條例第七條之二第
    一項、第四十條、第六十三條第一項第一款復有明定。
四、經查：本件異議人於九十六年十二月二十日上午十一時三十
    三分許，駕駛ＢＳ－９１５３號自用小客車行經臺北縣三重
    市○○○路○段三０四號前，該處速限為時速五十公里乙節
    ，為異議人自承不諱，並有採證照片二張在卷可稽，堪予認
    定。而觀諸採證照片上之顯示，異議人當時車速為七十五公
    里，已超過該處規定最高速限達二十五公里。異議人雖辯稱
    ：採證所使用之感應式線圈測速照相儀器未經國家標準檢定
    ，準確性不無疑義，不能據此舉發云云。然按測速儀器是否
    經政府機關檢驗，與儀器之準確性，本屬二事，尚難僅因我
    國迄無自定之檢驗標準，無從將此種測速設備納入法定度量
    衡，受經濟部標準檢驗局之檢驗，即一概推論儀器之準確度
    皆屬可疑，個案上仍應依具體事證而為調查判斷。經查，本
    件舉發所使用之感應式線圈測速照相設備（主機序號：一四
    一四號），於出廠時業經檢驗合格，功能正常無瑕疵，且臺
    北縣政府警察局每年均予定期維修保養，加強檢驗、維修、
    督導等工作，並納入警政署每年裝備抽檢重點項目，該設備
    主機經定期檢測、維修，結果均能正常運作乙節，有臺北縣
    政府警察局九十七年四月二十五日北縣警交字第０９７００
    ５１２１５號函暨檢附出廠檢驗報告原文及經我國駐荷蘭臺
    北代表處認證之出廠證明原文、譯文各一份及九十四年十二
    月六日、九十七年一月二十九日維修保養紀錄影本二紙附卷
    可憑，足認本件測速照相設備在舉發當時，並無功能異常或
    測速失準之情形。異議人徒以該設備未受經濟部標準檢驗局
    檢驗，空言指摘測速之準確性云云，要無可採。
五、綜上所述，異議人於前揭時、地，確有駕駛自用小客車超速
    行駛之違規行為，堪予認定。原處分機關據此裁處異議人罰
    鍰一千八百元，固非無見。然本件既屬道路交通管理處罰條
    例第四十條所定之違規情形，依同條例第六十三條第一項第
    一款規定，即應併記違規點數一點，原處分疏未注意，漏記
    違規點數，於法顯有違誤。是以本件聲明異議雖無理由，惟
    原處分既有如前所述適用法規之違誤，自應由本院予以撤銷
    ，並依道路交通管理處罰條例第四十條、第六十三條第一項
    第一款之規定，自為裁罰如主文第二項所示，以期適法。
據上論斷，應依道路交通管理處罰條例第八十七條第二項，道路
交通案件處理辦法第二十條前段，裁定如主文。
中    華    民    國    97    年    8     月    29    日
                  交通法庭    法  官  劉元斐
上列正本證明與原本無異。
如不服本裁定，應於裁定送達後五日內敘明抗告理由，向本院提
出抗告狀。
                              書記官  張懿端
中    華    民    國    97    年    8     月    29    日


司法院資訊處製作；財團法人民間司法改革基金會備份。
